【裁判字號】    97,裁,4315
【裁判日期】    970904
【裁判案由】    營業稅罰鍰
【裁判全文】
最  高  行  政  法  院  裁  定
                                      97年度裁字第4315號
上  訴  人  陳順寶即喬宏塑膠商行
被 上訴 人  財政部臺灣省中區國稅局
代  表  人  甲○○
上列當事人間營業稅罰鍰事件，上訴人對於中華民國97年6月12
日臺中高等行政法院97年度訴字第116號判決，提起上訴，本院
裁定如下：
    主  文
上訴駁回。
上訴審訴訟費用由上訴人負擔。
    理  由
一、按對於高等行政法院判決之上訴，非以其違背法令為理由，
    不得為之，行政訴訟法第242條定有明文。是當事人對於高
    等行政法院判決上訴，如依行政訴訟法第243條第1項規定，
    以高等行政法院判決有不適用法規或適用不當為理由時，其
    上訴狀或理由書應有具體之指摘，並揭示該法規之條項或其
    內容；若係成文法以外之法則，應揭示該法則之旨趣。如以
    行政訴訟法第243條第2項所列各款情形為理由時，其上訴狀
    或理由書，應揭示合於該條項各款之事實。上訴狀或理由書
    如未依此項方法表明，或其所表明者與上開法條規定不合時
    ，即難認為已對高等行政法院判決之違背法令有具體之指摘
    ，其上訴自難認為合法。
二、本件上訴人對於高等行政法院判決上訴，主張：其於91年11
    月至92年4月間與緯志企業有限公司（以下簡稱緯志公司）
    交易往來，該公司係經經濟部核准設立並有營業事業登記證
    及工廠登記證，絕非虛設行號。上訴人於交易過程中對應注
    意事項皆已注意，依行政罰法第7條之規定，上訴人行為非
    出於故意或過失，應可免除罰責。另原處分僅依法務部調查
    局彰化縣調查站刑事案件移送書作為認定緯志公司為虛設行
    號之依據，從而認定上訴人與之為不實交易，並逕向上訴人
    補稅處罰，有違一般處理違章漏稅案件應依據事實之原則。
    復依財政部95年5月23日台財稅第00000000000號函釋「只要
    稅捐稽徵機關無法證明取得虛設行號發票的企業沒有進貨事
    實，即不得開罰」意旨，上訴人既經查明有進貨事實，亦應
    免予補稅處罰云云。經查，原判決業就財政部95年5月23日
    台財稅字第00000000000號函釋意旨，係指稽徵機關對營業
    人有無進貨事實必須查明，不得以其申報扣抵銷項稅額之發
    票係屬虛設行號所開，即認無進貨事實而言。倘稽徵機關已
    查明營業確無向虛設行號進貨，自仍得援引財政部83年7月9
    日台財稅第831601371號函釋意旨，對持非實際交易對象之
    虛設行號開立之進項憑證，扣抵銷項稅額者，予以科罰。本
    件上訴人實際並無向緯志公司進貨，被上訴人據以認定緯志
    公司並非上訴人之實際交易對象，自無違財政部上開函釋之
    意旨等情，已於判決理由內詳為論述。核其上訴理由，係就
    原審取捨證據、認定事實之職權行使，指摘其為不當，並未
    具體表明原判決有何合於不適用法規、適用法規不當、或行
    政訴訟法第243條第2項所列各款之情形，難認對該判決之如
    何違背法令已有具體之指摘。依首開規定及說明，應認其上
    訴為不合法。
三、據上論結，本件上訴為不合法，依行政訴訟法第249條第1項
    前段、第104條、民事訴訟法第95條、第78條，裁定如主文
    。
中    華    民    國    97    年    9     月    4     日
                    最高行政法院第六庭
                        審判長法官  吳  明  鴻
                              法官  胡  方  新
                              法官  林  茂  權
                              法官  侯  東  昇
                              法官  黃  秋  鴻
以  上  正  本  證  明  與  原  本  無  異
中    華    民    國    97    年    9     月    4     日
                              書記官  郭  育  玎


司法院資訊處製作；財團法人民間司法改革基金會備份。
